臺灣新北地方法院刑事判決
111年度交簡上字第77號
上  訴  人  
即  被  告  陳金龍




輔  佐  人  陳英祝
指定辯護人  本院公設辯護人姚孟岑  
上列上訴人即被告因公共危險案件，不服本院中華民國111年7月
19日111年度交簡字第977號第一審刑事簡易判決（聲請簡易判決
處刑案號：臺灣新北地方檢察署111年度偵字第17354號），提起
上訴，本院管轄之第二審合議庭判決如下：
    主  文
上訴駁回。
陳金龍緩刑貳年。
    事實及理由
一、本案經本院審理結果，認原審簡易判決之認事用法及量刑均
    無違誤，應予維持，除證據部分應增列「被告陳金龍於本院
    之自白」外，其餘事實、證據及理由，均引用如附件第一審
    刑事簡易判決書（含檢察官聲請簡易判決處刑書）之記載。
二、被告上訴意旨略以：我本來不喝酒，本案是朋友請喝虎頭蜂
    酒，可以補骨頭，我也只有喝這一次，且已與被害人馬筱琳
    達成和解，希望法院從輕處理並宣告緩刑等語。
三、按量刑之輕重，係屬事實審法院得依職權自由裁量之事項，
    苟其量刑時，已依行為人之責任為基礎，並斟酌刑法第57條
    各款所列情狀，在未逾越法定刑度之下，酌量科刑，無偏執
    一端而有明顯失出或失入之情形，自不得任意指摘為不當或
    違法。經查，原審基於法定職權而為本案犯罪事實之認定，
    並以行為人之責任為基礎，審酌酒精成分對人之意識、控制
    能力皆具有不良影響，超量飲酒後會導致對週遭事務之辨識
    及反應能力較平常狀況減弱，因而酒後駕車在道路上行駛，
    對一般往來之公眾及駕駛人自身皆具有高度危險性，且酒後
    不應駕車之觀念，已透過教育及各類媒體廣為宣導，然被告
    於服用酒類後，吐氣所含酒精濃度高達每公升0.85毫克，已
    逾法定吐氣所含酒精濃度每公升0.25毫克標準甚多，仍執意
    騎乘電動自行車上路，不僅漠視己身安危，更罔顧公眾行之
    安全，甚而與被害人馬筱琳發生車禍，暨其素行、自陳之教
    育程度、家庭經濟狀況及犯後坦承犯行之態度等一切情狀，
    量處有期徒刑3月，併科罰金新臺幣（下同）2萬元，並諭知
    有期徒刑易科罰金、罰金易服勞役之折算標準，業已審酌刑
    法第57條所定各款事項而在法定刑度內為量刑，且刑度與其
    犯行相當，並無逾越法律規定範圍、濫用權限或違背比例及
    公平原則之情事，是被告上訴顯無理由，應予駁回。
四、末查，被告前未曾因故意犯罪受有期徒刑以上刑之宣告，有
    臺灣高等法院被告前案紀錄表1份附卷可稽，本院審酌被告
    犯後自始坦承犯行，態度尚可，且已與被害人達成和解並給
    付全數賠償金，此有本院111年度司刑簡上移調字第76號調
    解筆錄及本院公務電話紀錄表各1份在卷可參（見本院交簡
    上卷第97至99頁），堪認應具悔悟之意，經此偵、審程序之
    教訓，當知所警惕而無再犯之虞，參以被告患有第3類別之
    重度障礙，並經核定符合低收入戶資格等節，有其身心障礙
    證明及新北市社會福利資格證明各1份可考（見本院交簡上
    卷第11、13頁），本院綜核上開各情，認對被告所宣告之刑
    ，以暫不執行為適當，亦無為刑法第74條第2項所列各款緩
    刑附加條件之必要，爰依刑法第74條第1項第1款之規定，併
    予諭知緩刑2年，以啟自新。
據上論斷，應依刑事訴訟法第455條之1第1項、第3項、第368條
、第373條，刑法第74條第1項第1款，判決如主文。
本案經檢察官陳旭華聲請簡易判決處刑，檢察官王凌亞到庭執行
職務。
中　　華　　民　　國　　111 　年　　11　　月　　30　　日
                  刑事第三庭  審判長法　官  蘇揚旭
                                    法  官  施建榮
                                    法  官  洪振峰　　　
上列正本證明與原本無異。
不得上訴。
                                    書記官　蘇宣容　　　
中　　華　　民　　國　　111 　年　　12　　月　　1 　　日